臺灣臺北地方法院交通事件裁定　　　　 94年度交聲字第251號
異　議　人
即受處分人　甲○○
上列受處分人因違反道路交通管理處罰條例案件，對於交通部公
路總局台北區監理所94年3月3日所為之處分（原處分案號：北監
自裁字裁40-ACV327135號）聲明異議，本院裁定如下：
    主  文
異議駁回。
    理  由
一、按汽車駕駛人，行經有燈光號誌管制之交岔路口闖紅燈者，
    處新台幣（下同）1 千8 百元以上5 千4 百元以下罰鍰，道
    路交通管理處罰條例第五十三條定有明文，並應依同條例第
    六十三條第一項第三款規定，記違規點數3 點。次按，當場
    舉發違反道路交通管理事件，應填製舉發違反道路交通管理
    事件通知單（下稱：通知單），被查獲之駕駛人或行為人於
    通知單填記後拒絕簽章者，並記明其事由，視為已收受，違
    反道路交通管理事件統一裁罰基準及處理細則第十一條第一
    項第一款亦有明定。
二、本件異議人即受處分人甲○○於民國93年9 月17日凌晨2 時
    10分許，駕駛車號BT-8808 號自用一般小客車，在臺北市○
    ○○路○ 段216 巷口紅燈迴轉，經台北市政府警察局大安分
    局警備隊警員郭仁德以受處分人違反道路交通管理處罰條例
    第五十三條之規定當場製單舉發。惟受處分人拒絕簽收，經
    警員於通知單上載明受處分人拒絕簽收並當場告知應到案日
    期93年10月2 日後，依上揭道路交通管理事件統一裁罰基準
    及處理細則第十一條第一項第一款規定，視為受處分人已收
    受。嗣受處分人於94年1 月27日到案，已逾舉發通知單上所
    載應到案日期30日以上，且經原處分機關函原舉發單位調查
    結果，仍認受處分人確有前述違規行為，原處分機關乃依前
    揭道路交通管理處罰條例第五十三條（原處分贅載第一項）
    、第六十三條第一項第三款及違反道路交通管理事件統一裁
    罰標準及處理細則暨標準表之規定，裁處受處分人罰鍰5 千
    4 百元，併記違規點數3 點。
三、受處分人固不否認有於前揭時、地，駕駛上開車輛違規紅燈
    迴轉，且於為警攔停後，拒絕簽收通知單等情，惟辯稱：原
    舉發單位違背職務未寄達通知單；而其既未有通知單，如何
    繳納罰鍰？再者，依違反道路交通管理事件統一裁罰基準及
    處理細則第十一條規定，恐有違反人權及憲法之虞；其固因
    違規當罰，然不能因警員違背職務未送達通知單而繳2 倍罰
    鍰云云。經查，本件業據舉發警員於通知單「收受通知聯者
    簽章」欄上記載「不服拒簽名及不收舉發通知聯，並當場告
    知應到案日期」，有通知單移送聯在卷可稽，揆諸首揭違反
    道路交通管理事件統一裁罰基準及處理細則第十一條第一項
    第一款之規定可知，本件受處分人違反道路交通管理處罰條
    例之行為經查獲為警當場舉發、又拒絕簽章收受該通知單，
    經舉發警員記明其事由，視為其已收受該通知單，亦即，該
    通知單已生合法送達於行為人之效力；自無再予寄送通知單
    之必要。且受處分人既於93年9 月17日為警舉發當時受告知
    應到案日期為同年10月2 日，復亦自承其有違規當罰，衡情
    即應於應到案日期前繳納罰鍰或到案說明，詎受處分人遲至
    94年1 月27日始到案，已逾應到案日期30日以上，從而，原
    處分機關依前揭道路交通管理處罰條例第五十三條（原處分
    贅載第一項）、第六十三條第一項第三款、違反道路交通管
    理事件統一裁罰基準表之規定，裁處受處分人法定最高罰鍰
    5 千4 百元、並記違規點數3 點，核無違誤，受處分人所辯
    其係繳2 倍罰鍰云云，顯對法律規定有所誤會。至其未據任
    何理由空泛指摘違反道路交通管理事件統一裁罰基準及處理
    細則第十一條規定，有違反人權及憲法之虞，亦無可採。綜
    上，本件受處分人之異議為無理由，應將其異議駁回。
據上論斷，應依道路交通案件處理辦法第十九條，裁定如主文。
中　　華　　民　　國　　94　　年　　4 　　月　　8 　　日
                          交通法庭
                              法　官　王幸華
以上正本證明與原本無異
如不服本裁定應於送達後5日內向本院提出抗告狀
 　　                         書記官　陳泰寧
中　　華　　民　　國　　94　　年　　4　　月　　 8　　 日
